【裁判字號】    89,易,3757
【裁判日期】    891214
【裁判案由】    違反電子遊戲場業管理條例
【裁判全文】
台灣台中地方法院刑事判決                        八十九年度易字第三七五七號
    公  訴  人  台灣台中地方法院檢察署檢察官
    被      告  甲○○
    選任辯護人  梁宵良律師
右列被告因違反電子遊戲場業管理條例等案件，經檢察官提起公訴（八十九年度偵字
第一五八一六號），本院判決如左：
    主  文
甲○○違反未依電子遊戲場業管理條例規定辦理營利事業登記證，不得經營電子遊戲
場業規定，處拘役貳拾日，如易科罰金，以參佰元折算壹日。
扣案之電子遊戲機參台（麻將台貳台、小瑪琍壹台）及賭資新台幣壹仟柒佰元，均沒
收。
    事  實
一、甲○○明知未依電子遊戲場業管理條例規定辦理營利事業登記證，不得經營電子
    遊戲場業，竟仍於民國（下同）八十九年九月十五日起，在台中市○○街五十一
    號地下室其所經營之藍泡沫紅茶店公眾得出入之場所，設置其所有之電子遊戲機
    三台（麻將台二台及小瑪琍一台），供不特定人遊戲，並基於概括之犯意，自八
    十九年九月十五日起至八十九年九月二十五日止，以前開電子遊戲機為賭博之工
    具與不特定人對賭，參與賭博之人，得依其在機具內贏得之分數，以一比一之比
    例，向甲○○兌換現金。嗣於八十九年九月二十五日晚上十時二十五分許，在上
    址為警當場查獲，並扣得前開電子遊戲機三台及在櫃檯扣得賭資新台幣（下同）
    一千七百元。
二、案經台中市警察局第三分局報請台灣台中地方法院檢察署檢察官偵查起訴。
    理  由
一、右揭犯罪事實業據被告甲○○於警訊、檢察官偵查中及本院審理時自白不諱，復
    有台中市警察局督察室維新小組檢查紀錄表、現場圖、電動玩具暫存保管條各一
    紙及扣案之前述電子遊戲機三台、照片二張等足資佐證。又電子遊藝場業管理條
    例於八十九年二月三日經總統公布施行，於同年月五日生效，該條例第一條明示
    「為管理電子遊戲場業，並維護社會安寧，善良風俗、公共安全及國民身心健康
    ，特設定本條例。」，是該條例立法目的之一即在於管理電子遊戲場業。而所謂
    電子遊戲場業，依該條例第二條規定，係指設置電子遊戲機供不特定人益智娛樂
    之營利事業。換言之，僅須設置電子遊戲機供人娛樂以營利者，即屬電子遊戲場
    業管理條例所指之電子遊戲場業，其規模如何則非所問，此有經濟部八十九年六
    月三十日經八九商字第八九０一八五三六號函在卷可參。再者，依該條例第十六
    條規定，非電子遊戲場業之其他營利事業，不得就其營業場所，供他人設置電子
    遊戲機營業，如違反該條規定，依第二十八條規定處行為人新台幣十萬元以上五
    十萬元以下罰鍰，並限期令其改善，是在非電子遊戲場業之其他營利事業場所設
    置電子遊戲機以營利者，仍屬由該條例規範之範疇，益徵該條例所指之電子遊戲
    場業並不專以設置電子遊戲機供人娛樂為限，在非電子遊戲場業之其他營利事業
    場所設置者仍屬之。是如係在自己經營之非電子遊戲場業之營業場所，自己附帶
    擺設電子遊戲機供人娛樂者，仍屬該條例第三條所指之「設置電子遊戲機供不特
    定人益智娛樂之營利事業」，依該條例第十五條規定，仍應辦理營利事業登記後
    始得營業。換言之，所謂電子遊藝場業，僅須有設置電子遊戲機供人為益智娛樂
    者即屬之（該條例第二條），至其係專以提供電子遊戲機供人娛樂或在非電子遊
    戲場業之營業場所附帶提供電子遊戲機供人娛樂，應非所問。從而在非電子遊戲
    場業之營業場所（如超商、保齡球館、泡沫紅茶店等），附帶擺設電子遊戲機供
    人娛樂者，仍須依該條例第十五條規定辦理營利事業登記後始得擺設，否則，仍
    應依該條例二十二條論罰。蓋依該條例第二十八條規定，提供非電子遊戲場業之
    其他營利事業之營業場所予他人擺設電子遊戲機仍須處罰，如非電子遊戲場業之
    營利事業人，自行在該營業場所擺設電子遊戲機，未經依法登記而不予處罰，顯
    然輕重失衡，當非該條例管理電子遊戲場業之立法意旨。揆諸前說明，被告於該
    條例公布施行後，未依該條例規定辦理營例事業登記證即擅自設置電子遊戲機供
    不特定人遊戲或與將之做為賭博工具而與不特定人賭博財物，自屬未依規定經營
    電子遊戲場業及賭博之犯行至為灼然。又被告雖於本院審理時供稱前開電子遊戲
    機係不詳姓名之「小白」之人寄放，而賭博所得均歸其所有，後又改稱前開賭博
    機具係其所有等語，經查前開機具係被告所有並將之擺設於前開場所，業據被告
    於警訊及檢察官偵查中供述甚詳，參以被告於偵查中並未指陳係他人所寄放，又
    無法供陳「小白」之人以利調查及對前開電子遊機究係「小白」所有或其本人所
    有，前後供述不一等情以觀，此部分並無證據證明係被告與「小白」共同經營前
    開電子遊戲場業。綜上所述，本件事證明確，被告犯行洵堪認定。
二、核被告甲○○所為，係犯電子遊戲場業管理條例第二十二條之違反未依電子遊戲
    場業管理條例第十五條規定辦理營利事業登記，不得經營電子遊戲場業規定之罪
    及刑法第二百六十六條第一項前段之賭博罪。又被告先後多次賭博之犯行，時間
    緊接，所犯犯罪構成要件相同，顯係基於概括犯意反覆為之，為連續犯，應依刑
    法第五十六條論以一罪並加重其刑。又被告所犯前開二罪，係一設置電子遊戲機
    之行為所致，為想像競合犯，應依刑法第五十五條前段規定從一重之電子遊戲場
    業管理條例第二十二條之罪處斷。爰審酌被告犯罪之動機、目的、手段、經營時
    間之長短、所設電子遊戲機之數量及自白犯罪之犯罪後態度等一切情狀，量處如
    主文所示之刑，並諭知易科罰金之折算標準，以示懲儆。又扣案之前述電子遊戲
    機三台及賭資一千七百元，係當場賭博之器具及在櫃抬查獲之財物，業據被告供
    明在卷，應依刑法第二百六十六條第二項規定宣告沒收。
據上論斷，應依刑事訴訟法第二百九十九條第一項前段、電子遊戲場業管理條例第十
五條、第二十二條、刑法第十一條前段、第二百六十六條第一項前段、第二項、第四
十一條、第五十五條、第五十六條、罰金罰鍰提高標準條例第一條前段、第二條，判
決如主文。
本案經檢察官林忠義到庭執行職務。
中    華    民    國    八十九    年      十二      月      十四        日
                                  台灣台中地方法院刑事第六庭
                                      法  官    簡  賢  坤
右正本證明與原本無異。
如不服本判決，應於判決送達後十日內向本院提出上訴狀，上訴於臺灣高等法院臺中
分院( 須附繕本 )。
                                      書記官
中    華    民    國    八十九    年      十二      月     十四         日
附錄本案論罪科刑法條全文：
電子遊戲場業管理條例
第十五條：
未依本條例規定辦理營利事業登記證者，不得經營電子遊戲場業。
第二十二條：
違反第十五條規定者，處行為人一年以下有期徒刑、拘役或科或併科新台幣五十萬元
以上二百五十萬元以下罰金。
刑法第二百六十六條
在公共場所或公眾得出入之場所賭博財物者，處一千元以下罰金。但以供人暫時娛樂
之物為賭者，不在此限。
當場賭博之器具與在賭檯或兌換籌碼處之財物，不問屬於犯人與否，沒收之。


司法院資訊處製作；財團法人民間司法改革基金會備份。
